# 陈版主私募股权基金相关问题知道的也来说下指教下啦

提问人：cherry_55 时间：2016-12-21 16:59:56
陈版主 咨询个问题哈 我们公司投资的有限合伙制的股权私募基金 在个别财务报表中是列入可供出售金融资产（不控制共同控制重大影响）或是其他非流动资产（控制共同控制重大影响）吗？ 纳不纳入合并报表是不是看能不能控制该基金？能控制的话 纳入合并范围 和一般企业的合并报表是一样的吧？再就是 对于该基金应该由哪一方进行会计核算呢？是控制方还是单纯由LP方或者GP方记账？如果对基金单独建账 那核算上要遵循什么会计核算办法呢（是基金会计核算办法吗？我看还有个证券投资基金会计核算业务指引）有其他相关会计指引之类的吗

回答人：chenyiwei
1 、关于基金的合并报表问题在本版面上已经讨论过很多，请搜索之前的讨论。 2 、基金的日常账务核算属于管理人提供的管理服务的一部分，因此应由管理人（执行事务合伙人）负责记账。 3 、基金核算遵循企业会计准则和《证券投资基金会计核算指引》等相关规定。